臺灣桃園地方法院刑事判決
110年度審交易字第533號
公  訴  人  臺灣桃園地方檢察署檢察官
被      告  李木榮


上列被告因公共危險案件，經檢察官提起公訴（110年度偵字第3
7739號），被告就被訴事實為有罪陳述，本院裁定改依簡式審判
程序審理，判決如下：
    主      文
李木榮駕駛動力交通工具而吐氣所含酒精濃度達每公升零點二五
毫克以上，累犯，處有期徒刑陸月，併科罰金新臺幣拾壹萬元，
有期徒刑如易科罰金，罰金如易服勞役，均以新臺幣壹仟元折算
壹日。
    事實及理由
一、本件犯罪事實及證據，除證據部分增列「被告李木榮於本院
    準備程序及審理中之自白」外，其餘均與臺灣桃園地方檢察
    署檢察官起訴書之記載相同，茲引用如附件。
二、新舊法比較：
    按行為後法律有變更者，適用行為時之法律，但行為後之法
    律有利於行為人者，適用最有利於行為人之法律，刑法第2
    條第1項定有明文。經查，被告李木榮行為後，刑法第185條
    之3第1項之規定業於民國111年1月28日修正公布，並自同月
    30日生效施行，修正前刑法第185條之3第1項規定：「駕駛
    動力交通工具而有下列情形之一者，處2年以下有期徒刑，
    得併科20萬元以下罰金」，修正後則規定：「駕駛動力交通
    工具而有下列情形之一者，處3年以下有期徒刑，得併科30
    萬元以下罰金」，已將法定刑自「2年以下有期徒刑，得併
    科20萬元以下罰金」，提高為「3年以下有期徒刑，得併科3
    0萬元以下罰金」，經比較新、舊法結果，自以修正前之規
    定對被告較為有利，依刑法第2條第1項前段規定，被告本件
    犯行應仍適用行為時即修正前刑法第185條之3第1項規定處
    罰。
三、論罪科刑
（一）核被告所為，係犯修正前刑法第185條之3第1項第1款之駕
      駛動力交通工具而吐氣所含酒精濃度達每公升零點二五毫
      克以上之罪。又被告前因公共危險案件，經本院以108年
      度桃交簡字第1046號判決判處有期徒刑5月，併科罰金新
      臺幣30,000元確定，有期徒刑部分於民國108年7月29日易
      科罰金執行完畢，有臺灣高等法院被告前案紀錄表在卷可
      稽，其受徒刑之執行完畢，5年以內故意再犯本案為有期
      徒刑以上之罪，為累犯。又司法院大法官於108年2月22日
      就累犯規定是否違憲乙事，作成釋字第775號解釋：「有
      關累犯加重本刑部分，不生違反憲法一行為不二罰原則之
      問題。惟其不分情節，基於累犯者有其特別惡性及對刑罰
      反應力薄弱等立法理由，一律加重最低本刑，於不符合刑
      法第59條所定要件之情形下，致生行為人所受之刑罰超過
      其所應負擔罪責之個案，其人身自由因此遭受過苛之侵害
      部分，對人民受憲法第8條保障之人身自由所為限制，不
      符憲法罪刑相當原則，牴觸憲法第23條比例原則。」本院
      審酌被告所犯前案與本案為罪質相同之公共危險案件，被
      告顯未能記取前案科刑之教訓謹慎行事，漠視法紀，其對
      刑罰之反應力薄弱，未因此產生警惕作用，爰參照上開解
      釋意旨，依刑法第47條第1項規定加重其刑。
（二）爰以行為人之責任為基礎，審酌被告明知酒精成分對人之
      意識能力具有不良影響，酒後駕車對一般往來之公眾及駕
      駛人自身皆具有高度危險性，竟枉顧自身及公眾安全而酒
      後駕車，實屬不該；惟其犯後坦承犯行，態度尚可，兼衡
      其吐氣所含酒精濃度為每公升0.3毫克，猶騎乘普通重型
      機車行駛於市區道路所生之危險，暨其於本案犯罪行為所
      生危害、智識程度、生活狀況、素行等一切情狀，量處如
      主文所示之刑，並諭知易科罰金、易服勞役之折算標準。
據上論斷，應依刑事訴訟法第273條之1第1項、第299條第1項前
段（本案採判決精簡原則，僅引述程序法條），判決如主文。
本案經檢察官賴怡伶到庭執行職務。
中　　華　　民　　國　　111 　年　　3 　　月　　23　　日
                    刑事審查庭    法  官      高上茹
以上正本證明與原本無異。
如不服本判決應於收受判決後20日內向本院提出上訴書狀，並應
敘述具體理由。其未敘述上訴理由者，應於上訴期間屆滿後20日
內向本院補提理由書（均須按他造當事人之人數附繕本）「切勿
逕送上級法院」。
                                  書記官      蔡宛軒
中　　華　　民　　國　　111 　年　　3 　　月　　23　　日
附錄本判決論罪法條全文：
中修正前華民國刑法第185 條之3第1項
駕駛動力交通工具而有下列情形之一者，處2年以下有期徒刑，
得併科20萬元以下罰金：
一、吐氣所含酒精濃度達每公升0.25毫克或血液中酒精濃度達百
    分之0.05以上。
二、有前款以外之其他情事足認服用酒類或其他相類之物，致不
    能安全駕駛。
三、服用毒品、麻醉藥品或其他相類之物，致不能安全駕駛。
附件：
臺灣桃園地方檢察署檢察官起訴書
                                    110年度偵字第37739號
　　被　　　告　李木榮　男　56歲（民國00年0月00日生）
　　　　　　　　　　　　住桃園市○○區○○街000號5樓之22
　　　　　　　　　　　　國民身分證統一編號：Z000000000號
上列被告因公共危險案件，業經偵查終結，認應提起公訴，茲將
犯罪事實及證據並所犯法條分敘如下：
　　　　犯罪事實
一、李木榮前因公共危險案件，經臺灣桃園地方法院以108年度
    桃交簡字第1046號判決判處有期徒刑5月確定，於民國108年
    7月29日易科罰金執行完畢。詎其仍不知悔改，自110年9月2
    2日凌晨1時20分許起至同日上午6時許止，在桃園市桃園區
    三民路某處之停車場飲用米酒，明知飲酒後已達不能安全駕
    駛動力交通工具之程度，仍基於酒後駕駛動力交通工具之犯
    意，於同日下午4時40分許，騎乘車牌號碼000－000號普通重
    型機車上路，嗣於同日下午5時10分許，行經桃園市○○區○○
    路0000號前，為警攔檢盤查，並於同日下午5時12分許，測
    得吐氣所含酒精濃度達每公升0.3毫克。
二、案經桃園市政府警察局桃園分局報告偵辦。
　　　　證據並所犯法條
一、上揭犯罪事實，業據被告李木榮於警詢及偵訊中坦承不諱，
    復有酒精測定紀錄表及桃園市政府警察局舉發違反道路交通
    管理事件通知單各1份在卷可稽，被告犯嫌堪以認定。
二、核被告所為，係犯刑法第185條之3第1項第1款之公共危險罪
    嫌。又被告前有如犯罪事實欄所載之論罪科刑及執行情形，
    有本署刑案資料查註紀錄表1份附卷可憑，其於徒刑執行完
    畢5年內，故意再犯本件有期徒刑以上之罪，為累犯，請參
    照司法院大法官解釋釋字第775號解釋意旨，審酌依刑法第4
    7條第1項規定加重其刑。
三、依刑事訴訟法第251條第1項提起公訴。
　  此　致
臺灣桃園地方法院
中　　華　　民　　國　 110　　年　　11　　月　　24　　日
　　　　　　　　　　　　　　　檢　察　官  楊挺宏
本件證明與原本無異
中　　華　　民　　國　 110　　年　　12　　月　　9 　　日
                              書  記  官  范書銘
所犯法條：
中華民國刑法第185條之3
駕駛動力交通工具而有下列情形之一者，處2年以下有期徒刑，
得併科20萬元以下罰金：
一、吐氣所含酒精濃度達每公升零點二五毫克或血液中酒精濃度
    達百分之零點零五以上。
二、有前款以外之其他情事足認服用酒類或其他相類之物，致不
    能安全駕駛。
三、服用毒品、麻醉藥品或其他相類之物，致不能安全駕駛。
因而致人於死者，處3年以上10年以下有期徒刑；致重傷者，處1
年以上7年以下有期徒刑。